#### Contact

(48) 99999-4692 (Mobile) mateus.c.barboza@gmail.com

www.linkedin.com/in/mateusbarboza-70a443229 (LinkedIn) mateusbrbza.vercel.app (Portfolio) github.com/Mateusbrbza (Portfolio)

#### Top Skills

Microsoft SQL Server Nodejs React.js

#### Certifications

React - The Complete Guide (incl Hooks, React Router, Redux) Trilha Fundamentar do Discover Trilha Especializar do Discover The Web Developer Bootcamp 2022

# Mateus Barboza

Desenvolvedor Fullstack | React | Node | TypeScript | MySQL Florianópolis, Santa Catarina, Brazil

#### Summary

Desenvolvedor Frontend com experiência em React, Node e TypeScript.

Há mais de um ano na área, minha carreira possui foco no desenvolvimento com base em metodologias ageis e entrega de produto com foco em acessibilidade para melhor experiência do usuário.

### Experience

TDSoft Media Technology 3 years

Desenvolvedor de front-end 2023 - Present (1 year)

- Desenvolvimento de aplicações Web utilizando TypeScript, React, Redux e Next 11 e 13.5.
- Criação de interfaces utilizando Styled-Components, Material-UI e Ant Design.
- Gerenciamento de estado das aplicações utilizando ContextAPI e Redux com estrutura Redux-Saga, Duck Pattern e Redux Toolkit.

#### Analista de suporte técnico

2021 - 2023 (2 years)

Florianópolis, Santa Catarina, Brasil

- -Atendimento ao público dando ênfase ao auxílio na utilização de aplicações da empresa e outras funções realizadas pelo cliente.
- -Realização de implantação de produto da empresa e acompanhamento de usuários e estado da plataforma no pós implantação.
- -Treinamento remoto e presencial nas plataformas da empresa para clientes.
- -Análise, alteração e implantação de banco de dados para o cliente utilizando MySQL e SQL Server.
- -Criação de cenários de bugs e testes nas plataformas da empresa para análise conjunta com a equipe de desenvolvimento.

## Education

## Descomplica

Análise e Desenvolvimento de Sistemas · (November 2022 - December 2024)

Universidade do Estado de Santa Catarina

Licenciatura, História · (July 2018 - December 2022)